臺灣花蓮地方法院刑事判決　　　　　　　　　　　　　九十一年度易字第一五號
　　公　訴　人　臺灣花蓮地方法院檢察署檢察官
　　被　　　告　丁○○
　　　　　　　　丙○○
右列被告因詐欺案件，經檢察官提起公訴（九十一年度偵字第四五０號），本院判決
如左：
    主  文
丁○○共同連續意圖為自己不法之所有，以詐術使人將本人之物交付，處有期徒刑參
月，如易科罰金，以參佰元折算壹日。扣案印有「本券為抵用券」字樣之玩具仟元鈔
捌張沒收。
丙○○共同連續意圖為自己不法之所有，以詐術使人將本人之物交付，累犯，處有期
徒刑肆月，如易科罰金，以參佰元折算壹日。扣案印有「本券為抵用券」字樣之玩具
仟元鈔捌張沒收。
    事  實
一、丙○○曾犯妨害公務案件，經本院於民國八十六年八月二十五日判處有期徒刑五
    月，於八十七年五月九日執行完畢；復犯妨害自由案件，經本院九十年三月二十
    日判處有期徒刑三月，於九十年八月二十八日執行完畢，猶不知悔改，因其鄰居
    丁○○於九十一年一月間某日，在花蓮縣新城鄉亞州水泥廠附近，拾獲遭人棄置
    ，印有「本卷為抵用卷」字樣之類似新台幣千元之玩具鈔九張，丙○○與丁○○
    共同意圖為自己不法之所有，基於詐欺之概括犯意聯絡，於九十一年二月七日下
    午一時許，由丁○○駕駛車號Ｑ四─一二一三號自小客車，搭載丙○○前往花蓮
    縣秀林鄉景美村，先至該村加灣一五一號甲○○經營之雜貨店，由二人共同持上
    開玩具千元鈔向甲○○購買售價新台幣（下同）二十元之紅茶飲料，但為甲○○
    發現該鈔有異，拒絕收受該玩具鈔後，才由丙○○以現金支付該飲料費，而未詐
    得財物；嗣丁○○、丙○○復駕車前往鄰近之同村一四七號乙○○所經營之雜貨
    店，二人推由丁○○持上開玩具千元鈔一張向乙○○購買共價值七十五元之飲料
    及香煙，因乙○○未查看該玩具鈔，致陷於錯誤，受騙後將價值七十五元八寶粥
    乙罐、奧利多飲料乙瓶、白色長壽煙乙包及找零之現金九百二十五元交付予丁○○。嗣乙○○經甲○○告知，發現受騙報警後，經警在秀林鄉佳民村佳民一０九
    之五號前查獲丁○○、丙○○二人，並在丙○○所坐，小客車前右前座之腳踏墊
    下查獲預備使用之玩具千元鈔七張、並由丁○○交出身上所藏放之玩具千元鈔一
    張。
二、案經花蓮縣警察局新城分局移送臺灣花蓮地方法院檢察署檢
    察官偵查起訴。
    理  由
一、訊據被告丁○○、丙○○對於拾獲他人所棄置印有「本卷為抵用卷」字樣之千元
    玩具鈔九張後，二人即持上開玩具千元鈔在上開時、地，向前述二家雜貨店以上
    開假鈔向店家甲○○購買物品於付款時遭甲○○拒收後，始由丙○○以現金支付
    而未成功後，又向另一雜貨店店家乙○○購買價值七十五元之八寶粥乙罐、奧利
    多飲料乙瓶、白色長壽煙乙包時，以玩具鈔付款後由乙○○找零九百二十五元離
    去後，不久即為警在車上及身上查獲玩具千元鈔八張等事實不諱，核與被告二人
    在警訊、偵查中所供述知悉為玩具鈔而仍持以購物之犯罪情節相符，並經被害人
    甲○○、乙○○指訴綦詳，且有被告持以詐購財物之用以及在車上及身上被查獲
    之印有「本券為抵用券」字樣之玩具仟元鈔九張扣案可稽。而扣案之類似新台幣
    仟元玩具鈔其鈔面上確均印有「本券為抵用券」字樣，並缺少中央印製廠字樣，
    且顏色亦與真鈔不同，足以與真鈔在客觀上作辨識，以一般人之通常注意能力即
    可分為辨為假，並非偽造之貨幣，而係玩具鈔，已經本院當庭勘驗屬實（見本院
    九十一年五月二十八日筆錄）。被告二人以假鈔向被害人詐取財物之事證明確，
    被告二人犯行堪以認定。
二、核被告所為，係犯刑法第三百三十九條第一項之詐欺取財罪、同條第三項之詐欺
    取財未遂罪。被告丁○○與丙○○二人間，有犯意之聯絡及行為之分擔，均為共
    同正犯。核被告二人所為二次詐欺行為，雖有既遂與未遂之分，然該二次行為均
    時間緊接，所犯罪名相同，顯係出於概括之犯意為之，為連續犯，爰依刑法第五
    十六條之規定以詐欺既遂之一罪論，並加重其刑。查被告丙○○曾犯妨害公務案
    件，經本院於民國八十六年八月二十五日判處有期徒刑五月，於八十七年五月九
    日執行完畢；復犯妨害自由案件，經本院九十年三月二十日判處有期徒刑三月，
    於九十年八月二十八日執行完畢，有台灣高等法院被告全國前案紀錄表、台灣花
    蓮地方法院檢察署刑案資料查註紀錄表可按，被告丙○○於五年以內再犯本件有
    期徒刑以上之罪，為累犯，依刑法第四十七條規定加重其刑。爰分別審酌被告二
    人之品行、犯罪之動機、目的、手段、被害人所受之損害，詐得之財物僅價值七
    十五元非常輕微，以及考量被告二人犯罪後之態度等一切情狀，各量處如主文所
    示之刑，並均諭知易科罰金之折算標準。
三、扣案之印有「本券為抵用券」之玩具仟元鈔九張，其中八張，係被告二人所有預
    備供犯罪所用之物，爰依刑法第三十八條第第一項第二款之規定宣告沒收。至其
    中一張雖係供被告犯罪所用之物，惟已交付予被害人乙○○，非被告所有，不另
    宣告沒收。
據上論斷，應依刑事訴訟法第二百九十九條第一項前段，刑法第二十八條、第五十六
條、第三百三十九條第一項、第三項、第四十七條、第三十八條第一項第二款，罰金
罰鍰提高標準條例第一條前段、第二條，判決如主文。
本案經檢察官孫進興到庭執行職務。
中      華      民      國    九十一    年      七      月    二十二    日
                              臺灣花蓮地方法院刑事庭
                                  法  官  吳  順  龍
右正本證明與原本無異。
如對本判決不服，應於送達後十日內，向本院提出上訴狀。（應抄附繕本）告訴人或
被害人如對於本判決不服者，應具備理由請求檢察官上訴，其上訴期間之計算係以檢
察官收受判決正本之日期為準。
                                  法院書記官
中      華      民      國    九十一    年      七      月    二十六    日
附錄本判決論罪之法律條文：
第三百三十九條第一項、第三項：
意圖為自己或第三人不法之所有，以詐術使人將本人或第三人之物交付者，處五年以
下有期徒刑、拘役或科或併科一千元以下罰金。
